臺灣臺南地方法院民事裁定
109年度司字第36號
聲  請  人  廖原松  
相  對  人  聚新有限公司

法定代理人  陳宏江  
上列聲請人聲請裁定解散相對人聚新有限公司事件，本院裁定如
下：
    主  文
聲請駁回。
聲請程序費用由聲請人負擔。
    理  由
一、聲請意旨略以：相對人資本額為新台幣（下同）100萬元，
    伊與公司負責人陳宏江各出資50萬元。陳宏江陸續以LINE表
    示要求伊交出帳戶、支票、印章轉讓出資額，並涉及公然侮
    辱誹謗等，伊則提出以公司解散、清算來解決，陳宏江亦未
    接受，相對人股東間意見不合已無法共事，對公司已無經營
    管理共識，造成業務無法推廣，決策延宕，公司經營有顯著
    困難，為避免客戶業務無法執行及廠商貨款無法支付等風險
    ，及保障股東及廠商之權益，為此依公司法第11條第1項規
    定聲請裁定解散相對人等語。相對人答辯略以伊公司正常營
    運中，並無經營困難，若聲請人無意繼續參與投資，相對人
    負責人願收購聲請人之股權等語。
二、本院審酌聲請人、相對人意見及台南市政府於同年12月24日
    函覆資料，認為：
  ㈠按公司之經營，有顯著困難或重大損害時，法院得據股東之
    聲請，於徵詢主管機關及目的事業中央主管機關意見，並通
    知公司提出答辯後，裁定解散，公司法第11條第1項定有明
    文。上開規定所謂公司之經營有顯著困難者，係指公司於設
    立登記後，開始營業，在經營中有業務不能開展之原因，如
    再繼續經營，必導致不能彌補之虧損之情形而言；所謂公司
    之經營有重大損害之情形，例如公司之經營產生重大虧損者
    。
　㈡相對人為有限公司，資本額100萬元，聲請人及公司負責人（
    董事）陳宏江各出資50萬元等情，有相對人有限公司變更登
    記表為證（見本院卷第83-89頁）。又經徵詢主管機關台南
    市政府意見略以：本府派員現場訪談結果，公司目前仍營業
    中，辦公室有擺放目前經營廣告設計之展示樣品，該公司於
    106至108年度向國稅局申報之課稅所得均為盈餘，另截至10
    9年10月底預估損益表顯示約有10萬元盈餘，108年12月31日
    所申報之資產負債表顯示並無資產不足抵償負債之情形。另
    據該公司負責人於訪談中表示聲請人無意參與公司營運，對
    公司不斷興訟，又對負責人惡意散播不實謊言妨害名譽，嚴
    重影響公司之正常營運，公司未來將充實營運資金，積極開
    發新產品因應市場需求，期能開發新客源，並強化公司競爭
    力，以提升營運效能，負責人認為公司繼續經營並無顯著因
    難而無解散公司之必要等語，此有臺南市政府109年12月24
    日府經工商字第10900483330號函暨該函檢附之公司訪談紀
    錄、相對人負責人陳述之意見、109年1月1日至10月31日綜
    合損益表、109年10月31日資產負債表、106、107、108年度
    損益及稅額計算表暨資產負債表、109年1月至10月營業人銷
    售額與稅額申報書、現場照片等證在卷可憑（本院卷99-135
    頁）。依主管機關調查結果，相對人客觀上並無經營有顯著
    困難或重大損害之情形。
  ㈢聲請人固主張相對人公司因股東間意見不合，無法共事，繼
    續經營有困難云云。惟按因股東意見不合「無法繼續營業」
    ，公司之股東始得依公司法第11條第1項規定聲請法院裁定
    解散，倘股東雖有意見不合但「非」無法繼續營業之情形時
    ，當不屬前揭規定所謂公司之經營有顯著困難或重大損害之
    情形。蓋公司為獨立之法人格，裁定解散為例外情形，必須
    公司之經營已達到無法正常運作或如繼續運作將致重大損害
    之程度者，始足當之。聲請人前揭主張，仍可透過不執行業
    務之股東行使監察權、聲請法院選派檢查人檢查公司業務及
    財產情形（公司法第48條、第109條、第110條第3項、第245
    條第1項），或透過出資額轉讓方式解決，而非要求將存續
    多年之公司強制解散，令公司陷入資產強制清算以分配剩餘
    財產之不利處境，此舉有損全體股東權益，亦與公司法第11
    條之立法目的相悖。是聲請人主張相對人有裁定解散之事由
    ，尚不足採。
三、綜上，本件並無事證證明相對人在經營中有業務不能開展之
    原因，如再繼續經營會導致不能彌補之虧損，或重大虧損等
    情形，即與公司法第11條第1項裁定解散規定不符。從而，
    聲請人本件聲請，即屬無據，不應准許。爰裁定如主文。
中　　華　　民　　國　　110 　年　　1 　　月　　7 　　日
　　               民事第四庭   法  官  蔡雅惠
以上正本係照原本作成。
如對本裁定抗告須於裁定送達後10日內向本院提出抗告狀，並應
繳納抗告費新台幣1000元整。
中　　華　　民　　國　　110 　年　　1 　　月　　8 　　日
                                書記官　黃稜鈞